--- 
title: "R bookdown 新手村"
author: "Chen, Ching-Chih"
date: "`r Sys.Date()`"
site: bookdown::bookdown_site
output: bookdown::gitbook
documentclass: book
bibliography: [book.bib, packages.bib]
biblio-style: apalike
link-citations: yes
github-repo: rstudio/bookdown-demo
description: "This is a minimal example of using the bookdown package to write a book. The output format for this example is bookdown::gitbook."
---

# 前言
## 安裝bookdown的動機
bookdown兼具word寫作時的自然，與latex排版上的優美，但少了latex在排版上的繁瑣設定，此外bookdown的輸出格式也可自行設定，有word, pdf, html可做選擇。  
## 預先安裝的套件
1.安裝rmarkdown  
```{r 簡介1,eval=FALSE, include=TRUE}
# Install from CRAN
install.packages('rmarkdown')

# Or if you want to test the development version,
# install from GitHub
if (!requireNamespace("devtools"))
  install.packages('devtools')
devtools::install_github('rstudio/rmarkdown')
```
2.安裝輕量版latex, [tinytex](https://yihui.name/tinytex/)(給沒裝過latex的人使用)  
[Windows系统可能需要五分鐘左右（其間可能會彈出兩次錯誤訊息，點確認即可；如果防毒軟體彈出警告，請允許修改）。](https://yihui.org/tinytex/cn/)
```{r eval=FALSE}
install.packages("tinytex")
tinytex::install_tinytex()  # install TinyTeX
```




```{r include=FALSE}
#生成.bib參考資料檔
# automatically create a bib database for R packages
knitr::write_bib(c(
  .packages(), 'bookdown', 'knitr', 'rmarkdown'
), 'packages.bib')
```

<!--chapter:end:index.Rmd-->

# Introduction {#intro}

## 建立自己的電子書{-}
[R Markdown 介紹](https://bookdown.org/tpemartin/rmarkdown_intro/#markdown) 

1. 先從github
**bookdown** 套件可以從 CRAN上安裝:

```{r eval=FALSE}
install.packages("bookdown")
# or the development version
# devtools::install_github("rstudio/bookdown")
```

2.下載書的草稿[Github](https://github.com/rstudio/bookdown-demo)。   
3.打開bookdown-demo資料夾，點選bookdown-demo.Rproj。     
4.點開index.Rmd 再點選Rstudio右上角Build分頁裡面的 Build Book，便會看到書的草稿。  

<!--chapter:end:01-intro.Rmd-->

# 書本編輯 

跑出單一章節的方法:可以透過上方的Knit按鍵，或是用以下方法生成電子書(gitbook)
```{r 簡介1,eval=FALSE, include=TRUE}
bookdown::preview_chapter("01-intro.rmd", output_format="bookdown::gitbook")
```
## Markdown 語法(syntax){-}
詳見[林茂廷老師上課講義](https://bookdown.org/tpemartin/rmarkdown_intro/markdown-syntax.html#e59fbae69cace8aa9ee6b395)、
[markdown_cheatsheet](https://github.com/rstudio/cheatsheets/raw/master/rmarkdown-2.0.pdf)、  
或是[bookdown電子書範例](https://bookdown.org/yihui/bookdown/markdown-syntax.html#inline-formatting)。  

注意換行要在結束句輸入「兩」個空格，才換行。不然就要按兩次enter鍵。  
一個空格只是單純的空格，「兩」個空格才會有新的意義，如換行或內縮（在列點時用）。  

<!--chapter:end:02-書本編輯.Rmd-->

# Methods

We describe our methods in this chapter.

<!--chapter:end:03-method.Rmd-->

# Applications

Some _significant_ applications are demonstrated in this chapter.

## Example one

## Example two

<!--chapter:end:04-application.Rmd-->

# Final Words

We have finished a nice book.

<!--chapter:end:05-summary.Rmd-->

`r if (knitr:::is_html_output()) '
# References {-}
'`

<!--chapter:end:06-references.Rmd-->

